臺灣臺北地方法院小額民事判決
111年度北小字第1592號
原      告  第一產物保險股份有限公司

法定代理人  李正漢  
訴訟代理人  張鈞迪  
            陳鏡威  
被      告  邱靖家  

上列當事人間請求損害賠償(交通)事件，本院於中華民國111年5
月31日言詞辯論終結，判決如下︰
    主      文
原告之訴駁回。
訴訟費用新臺幣壹仟元由原告負擔。
    事實及理由
一、原告主張：被告於民國109年2月8日15時許，駕駛車牌號碼0
    000-00號自用小客車(下稱系爭肇事車輛)，在臺北市○○區○○
    路0段0號之平面停車場內，因行駛不慎，致撞及原告承保之
    訴外人即被保險人和運租車股份有限公司(下稱和運租車公
    司)所有、訴外人高安邦駕駛停放於該停車場之車牌號碼000
    -0000號租賃小客車（下稱系爭車輛），造成系爭車輛受損
    ，嗣系爭車輛經送修後，計支出新臺幣（下同）7,700元（
    含工資費用2,156元、塗裝費用5,544元），業經原告依保險
    契約理賠予和運租車公司，依保險法第53條取得代位求償權
    ，爰依保險法第53條、民法第184條第1項前段、第191條之2
    規定，提起本件訴訟等語，並聲明：被告應給付原告7,700
    元，及自起訴狀繕本送達翌日起至清償日止，按週年利率5%
    計算之利息。
二、被告則以：不承認有撞到系爭車輛等語置辯，並聲明：駁回
    原告之訴。
三、本院得心證之理由：
  ㈠按因故意或過失，不法侵害他人之權利者，負損害賠償責任
    。故意以違背善良風俗之方法，加損害於他人者亦同，民法
    第184條第1項定有明文。又此侵權行為之成立，須行為人因
    故意過失不法侵害他人權利，亦即行為人須具備歸責性、違
    法性，並不法行為與損害間有因果關係，始能成立，且主張
    侵權行為損害賠償請求權之人，對於侵權行為之成立要件應
    負舉證責任（最高法院100年度台上字第328號判決參照）。
    再按當事人主張有利於己之事實者，就其事實有舉證之責任
    ，民事訴訟法第277條亦有規定。又民事訴訟如係由原告主
    張權利者，應先由原告負舉證之責，若原告先不能舉證，以
    證實自己主張之事實為真實，則被告就其抗辯之事實即令不
    能舉證，或其所舉證據尚有疵累，亦應駁回原告之請求（最
    高法院100年度台上字第415號判決要旨參照）。
  ㈡原告主張被告於上開時、地駕駛系爭肇事車輛，因行駛不慎
    而撞及系爭車輛，造成系爭車輛受損云云，自應由原告就被
    告駕駛系爭肇事車輛因行駛不慎而撞及系爭車輛之有利事實
    負舉證責任，原告就此雖提出道路交通事故當事人登記聯單
    為證（見本院卷第29頁），然上揭證據僅能證明原告有就系
    爭車輛遭受碰撞而向警察報案之事實，尚難據此認定被告駕
    駛系爭肇事車輛有與系爭車輛發生碰撞之事實；復原告自陳
    有向警方聲請相關資料，但因為是私人土地，所以警方並未
    提供，且案發至今已超過1年，停車場的監視器畫面應該也
    已無保留，沒有辦法提出相關的監視畫面等語(見本院卷第8
    3頁)，原告既無法提出停車場的監視器畫面，則兩車是否曾
    發生碰撞，即有可疑，此外，原告復未提出其他證據證明被
    告駕駛系爭肇事車輛有駕駛不慎之過失而撞及系爭車輛致系
    爭車輛受損之事實，故原告前揭主張，尚難採憑。
　㈢從而，原告請求被告賠償系爭車輛修復費用7,700元，洵屬無
    據。　
四、綜上所述，原告據以提起本訴，請求被告給付7,700元，及
    自起訴狀繕本送達翌日起至清償日止，按週年利率5%計算之
    利息，為無理由，應予駁回。　　
五、本件事證已臻明確，兩造其餘攻擊防禦方法及證據，核與判
    決之結果，不生影響，爰不一一論列，併此敘明。　　
六、訴訟費用負擔之依據：民事訴訟法第78條。按適用小額訴訟
    程序事件法院為訴訟費用之裁判時，應確定其費用額，民事
    訴訟法第436條之19定有明文，爰確定本件訴訟費用額如主
    文第2項所示。
中　　華　　民　　國　　111 　年　　6 　　月　　22　　日
                  臺北簡易庭    法　官  葉藍鸚
訴訟費用計算書
項        目             金   額（新臺幣）        備  註
第一審裁判費   　 　　   1,000元
合　　　　計　　　       1,000元
附錄：
一、民事訴訟法第436條之24第2項：　　
　　對於小額程序之第一審裁判上訴或抗告，非以其違背法令為
    理由，不得為之。
二、民事訴訟法第436條之25：　　
　　上訴狀內應記載上訴理由，表明下列各款事項：
    ㈠原判決所違背之法令及其具體內容。
    ㈡依訴訟資料可認為原判決有違背法令之具體事實。
以上正本係照原本做成。
如不服本判決，須以違背法令為理由，應於判決送達後20日內向
本庭提出上訴狀（須按他造當事人之人數附繕本）。如委任律師
提起上訴者，應一併繳納上訴審裁判費。
中　　華　　民　　國　　111 　年　　6 　　月　　22　　日
                                書記官 林錫欽